# 请教：可供出售金融资产按成本计量还是按公允价值计量？

提问人：kelisme 时间：2015-09-29 17:34:28
请教：可供出售金融资产，是指初始确认时即被指定为可供出售的非衍生金融资产，以及未被划分为其他类的金融资产。这类资产中，在活跃市场中没有报价且其公允价值不能可靠计量的权益工具投资以及与该权益工具挂钩并须通过交付该权益工具结算的衍生金融资产，按成本进行计量。
这出自哪里？

回答人：chenyiwei
《企业会计准则第 22 号——金融工具确认和计量》第十八条、第三十二条。

提问人：jdm0109 时间：2018-05-10 11:01:25
可供出售金融资产 第十八条：初始即被化分为可供出售金融资产 。。。。。。。。。。。。。。。。 但是某些债务工具并没有活跃的市场报价，是否依然可以采用“成本”法进行后续计量？
从第十八条来讲，并未提出公允价值的问题，第三十二条也仅仅提到“权益工具”的问题，如此说来，可供出售债务工具，其是否一定遵从公允价值计量的三个层次来后续计量？

回答人：chenyiwei
如果指定为可供出售，则其公允价值计量就应遵循公允价值计量准则的规定。没有活跃市场的可供出售债务工具投资，建议作为贷款和应收款项类。